---
title: "Materiales del curso"
description: |
---

```{r setup, include=FALSE}
knitr::opts_chunk$set(echo = FALSE)
```


(Puedes descargar todos los tutoriales y materiales [aquí](./ejemplos/Materiales_curso_SFPIE.zip))

## Tutoriales y Slides

- **Presentación**: [Slides](./tutoriales/slides_01_intro_v2.html){target="_blank"}  

- **Primeros pasos** e **Introducción a R-Base**: [Tutorial](./tutoriales/tt_1_introduccion_R_base.html){target="_blank"}  

- **Importación y exportación de datos**: [Slides](./tutoriales/slides_05_cargar-datos.html){target="_blank"} .

- **Manejo de datos à la tidyverse**: [Tutorial](./tutoriales/tt_05_data-munging.html){target="_blank"}   y [Slides](./tutoriales/slides_05_data-munging.html){target="_blank"}  .

- **Gráficos con `ggplot2`**: [Tutorial](./tutoriales/tt_6_introduccion_ggplot2.html){target="_blank"}

- **Documentos reproducibles con `rmarkdown`**: [Tutorial](./tutoriales/tt_07_Rmarkdown_SFPIE.html). 


## Casos y ejemplos

Los ejemplos y casos que hagamos durante el curso muchas veces provendrán de los propios tutoriales.

En clase vamos a trabajar con uno o varios `Rprojects`. El primero de ellos será el Rproject llamado `our_project_SFPIE`. Es solo una carpeta con algunos ejemplos, pero hará que nuestro código sea reproducible. 

Para descargar el Rproject tienes que ejecutar en RStudio las siguientes instrucciones:


```{r, eval = FALSE, echo = TRUE}
file_to_download <- "our_project_SFPIE.zip" 
my_domain <- "https://github.com/perezp44/curso_R_SFPIE_2021/raw/master/ejemplos/"
my_url <- paste0(my_domain, file_to_download)
download.file(my_url, destfile = file_to_download)
unzip(zipfile = file_to_download)
file.remove(file_to_download)
```

Lo haremos todos juntos el primer día de clase.